臺灣高等法院臺中分院刑事判決　　　　　　　　九十三年度上重更(一)字第六二號
　　上　訴　人　甲○○
　　即　被　告
　　選任辯護人　張居德
右上訴人因毒品危害防制條例等案件，不服臺灣台中地方法院九十三年度重訴字第七
八四號中華民國九十三年六月四日第一審判決（起訴案號：臺灣台中地方法院檢察署
九十二年度偵字第二四四六七號），提起上訴，經判決後，由最高法院發回更審，本
院判決如左：
      主  文
原判決關於甲○○部分撤銷。
甲○○共同連續運輸第一級毒品，處無期徒刑，褫奪公權終身。扣案之第一級毒品海
洛因（驗餘總淨重分別為柒佰點肆貳公克、陸佰玖拾參點壹伍公克、柒佰伍拾參點零
陸公克、柒佰伍拾伍點玖壹公克）沒收銷燬之；扣案之塑膠袋玖個（含保鮮膜）、內
褲貳件、泳褲壹件、女用束褲壹件、束腹貳條、藍色手提袋壹個、門號為00000
00000號、0000000000號、000000000000號、0000
000000號、0000000000號、0000000000號行動電話等各
壹具及膠帶壹個等均沒收之。未扣案之澳門ＳＩＭ卡壹張，沒收之，如全部或一部不
能沒收時，追徵其價額。運輸第一級毒品所得之新台幣壹佰陸拾萬元沒收，如全部或
一部不能沒收時，以其財產抵償之。
      事  實
一、甲○○、陳憲棟（係甲○○之大哥，另案由檢察官偵辦中）、陳憲良（係甲○○
    之二哥，未經起訴）三兄弟，與一名已成年綽號叫「許董」之Ａ００
    ，下稱「許董」，現另案由檢察官通緝中）等人，明知海洛因係屬毒品危害防制
    條例第二條第二項第一款所規定之第一級毒品，亦為行政院公告之甲項第四款管
    制進出口物品，依法不得運輸、持有及私運進口，竟共同基於由泰國或澳門運輸
    管制之第一級毒品海洛因進口至臺灣之概括犯意聯絡，由甲○○或陳憲良負責與
    泰國一名綽號叫「張小姐」（緬甸華僑）之不詳姓名成年女子或一名綽號叫「阿
    勇」（臺灣人，久居泰國）之不詳姓名成年男子聯絡購買海洛因事宜，通常購買
    一對即二塊海洛因（一塊約十兩即三百七十五公克重），價值新臺幣（下同）三
    十五萬元，再由甲○○、陳憲良、陳憲棟其中一人前往泰國付款，並由甲○○、
    陳憲棟、陳憲良三人分別在臺灣找人到泰國將海洛因運輸至臺灣或澳門，或找人
    到澳門將海洛因運輸至臺灣（即俗稱「交通」），運送上述重量之二塊海洛因自
    泰國回臺，運輸之人可獲二十萬元，若由泰國運至澳門或由澳門運回臺灣，運輸
    之人則可得十五萬元），「許董」負責提供購買及運輸海洛因之資金（即俗稱「
    金主」）。甲○○、陳憲棟、陳憲良三人各別在臺灣、澳門、泰國接應，並將運
    回臺灣之海洛因交給「許董」，「許董」於接獲上述重量之二塊海洛因（運輸回
    臺之前，二塊海洛因通常再各切半，變成四塊，以便攜帶）後，則給予甲○○兄
    弟一百六十萬元之代價，甲○○兄弟因此藉私運海洛因獲取暴利。
二、甲○○等人議定後，即找尋願意擔任「交通」之人，於九十二年九月間某日，甲
    ○○透過友人介紹認識需錢孔急之陳武貴（業經臺灣高等法院另案判處有期徒刑
    十五年、褫奪公權八年確定在案），即詢以願否以每塊約十兩重之海洛因磚十萬
    元之代價，接受安排至泰國運輸海洛因返臺，陳武貴明知海洛因依法不得運輸、
    持有及私運進口，竟因家庭急需用錢而允諾之，而與甲○○等人共同基於私運管
    制進口之海洛因入境臺灣之犯意聯絡，由陳憲良與在泰國之「張小姐」、「阿勇
    」聯繫，安排妥適，陳武貴於九十二年十月七日前往中正國際機場，搭乘長榮航
    空股份有限公司（下稱長榮航空公司）ＢＲ２０１號班機飛抵泰國曼谷，再由一
    不知真實姓名之成年男子在曼谷機場接應陳武貴，並安排其搭機前往泰國與緬甸
    邊境之清來，另一名不知真實姓名之臺灣籍成年男子則陪同其前往美賽地區之金
    城飯店住宿，嗣於九十二年十月九日在上開飯店房間內交付海洛因磚二大塊、束
    腹及緊身泳褲各一件，並指導陳武貴將其中一大塊海洛因磚切割成二小塊以便夾
    藏，再穿上緊身泳褲及束腹以避免走私運輸海洛因入境乙事為警查獲，陳武貴隨
    即在房間內將其中一大塊海洛因磚切割成兩小塊，並將此一大塊、兩小塊海洛因
    磚一同藏放於束腹及泳褲內，切割之剩餘碎末則另以一透明塑膠袋包裝，藏放在
    外褲口袋中，旋於九十二年十月十一日由該名臺灣籍成年男子陪同前往清來機場
    搭機返回曼谷，再轉搭長榮航空公司ＢＲ２１２號次班機，於當日十六時五十分
    許入境中正國際機場，而將管制進口之海洛因運輸入境。陳武貴闖關成功後，即
    將所攜回之海洛因一大塊、二小塊及一小包交給前來接機之甲○○，並取得報酬
    二十萬元。甲○○取得上開海洛因後即交予「許董」，「許董」收受後即交付一
    百六十萬元之代價予甲○○，甲○○收受後與陳憲良、陳憲棟均分該款項。
三、陳武貴闖關成功後，更增強陳武貴與甲○○等人運輸毒品入臺之信念而繼續計畫
    下次運輸行為，此時積欠地下錢莊債務，亟需還債之朱滄洋（業經臺灣高等法院
    另案判處有期徒刑十二年、褫奪公權六年確定在案），透過朋友介紹得知甲○○
    因從事運輸海洛因獲利頗豐，並獲悉到泰國曼谷帶海洛因返臺即可獲得二十萬元
    代價而應允嘗試看看，雙方議定後朱滄洋先於九十二年十月二十三日獨自一人搭
    機前往泰國曼谷，再轉往清來、美賽以實際勘查運輸海洛因之路線，並於同年月
    二十五日返臺。甲○○、陳憲良等人旋即策劃、安排陳武貴及朱滄洋二人於九十
    二年十一月初共同前往泰國曼谷運輸海洛因返臺之相關事宜，並本於前開共同運
    輸海洛因入境之犯意聯絡，陳武貴及朱滄洋一同於九十二年十一月三日二十二時
    二十分許，自中正國際機場搭乘中華航空股份有限公司（下稱中華航空公司）Ｃ
    Ｉ０６５號次班機飛抵泰國曼谷，陳憲良在曼谷機場負責接應陳武貴暫住宿於大
    華飯店，並安排轉機前往清來、美賽，而住宿於當地之金城飯店，至同年月五日
    中午時分，由上開不知真實姓名之臺灣籍男子在飯店房間內交付以牛皮紙袋包裝
    之二大塊海洛因（驗餘總淨重六百九十三點一五公克）、束腹一條、緊身三角泳
    褲一件，並由陳武貴將其中一大塊海洛因切割成兩塊以方便夾藏於腹部，再以塑
    膠袋包裝上開三塊海洛因磚，並將切割之剩餘海洛因碎末另以一透明塑膠袋包裝
    後藏放在外褲口袋中，準備依照前次運輸海洛因之相同方式私運海洛因回臺；而
    朱滄洋則於抵達泰國曼谷後，自行前往甲○○等人已事先預定之大華飯店住宿，
    再搭機轉往清來、美賽，住宿於甲○○等人事先預定之金城飯店內。同年月四日
    二十三時三十分許，「阿勇」至朱滄洋住宿之金城飯店房間確認朱滄洋身分無誤
    後，翌日晚間始於飯店房間內交付以透明塑膠袋裝之海洛因四大塊（其中一塊海
    洛因磚另包藏有一小包海洛因，驗餘總淨重七百點四二公克）、束腹一條、女用
    束褲一件，並指導朱滄洋先穿上一條緊身內褲，再將二塊海洛因磚放在女用內褲
    底層後穿起，另二塊海洛因磚則夾藏於腹部之二條內褲褲頭中再以束腹固定後才
    套上長褲等方法，以避免走私運輸海洛因入境乙事為警查獲。朱滄洋、陳武貴分
    別於九十二年十一月六日、同年月七日在該飯店房間內，以前開方式穿戴緊身泳
    褲、束腹並夾藏海洛因磚妥適後，出發前往清來機場返回曼谷機場，並搭乘甲○
    ○等人早先預定之中華航空公司ＣＩ０６６號次班機，於九十二年十一月七日十
    四時二十分許，入境中正國際機場，而以此方式共同自泰國地區將管制進口之海
    洛因運輸入境。惟朱滄洋、陳武貴先後於同日十四時三十一分許、十四時四十二
    分許，在中正國際機場第一航廈通關檢查時，為財政部臺北關稅局人員發覺有異
    而當場查獲，並扣得朱滄洋所攜帶回臺之海洛因（共四塊、一小包，驗餘總淨重
    七百點四二公克）、陳武貴所夾帶入境之海洛因（共三塊、一小包，驗餘總淨重
    六百九十三點一五公克），及供其二人包裝、運輸毒品所用之塑膠袋九個（含保
    鮮膜）、內褲二件、女用束褲一件、泳褲一件、束腹二條等物。
四、甲○○等人於朱滄洋、陳武貴二人遭警查獲後，認為風聲較緊，故不敢將海洛因
    由泰國直接運輸回臺，而計畫先運至澳門再轉運回臺，並積極找尋新人來運送，
    且告以若願至澳門攜帶二塊海洛因磚（每塊約三百七十五公克）返臺，則可獲得
    十五萬元之代價。陳憲棟於九十二年十一月中旬某日，在臺中市○○路與進化路
    交岔口路旁，經由陳順吉（未經起訴）介紹急需現金還債而願意至澳門攜帶海洛
    因回臺之張廖來好。陳憲棟另於九十二年十一月底某日，在臺中市○○路東京三
    溫暖，經由林呈龍（未經起訴）介紹亦需要還債及安頓家人而答應至澳門攜帶海
    洛因回臺之郭士豪。九十二年十二月上旬某日，陳憲棟、甲○○兄弟邀集林呈龍
    、郭士豪、張廖來好等人，至臺中市○村路○○○路口之某客家餐廳內協商至澳
    門夾帶海洛因回臺之相關事宜，甲○○並告知郭士豪、張廖來好二人，因其等沒
    有前科，故至澳門攜帶海洛因回來比較容易，陳憲棟另交付一張澳門之ＳＩＭ卡
    供張廖來好至澳門聯絡使用。郭士豪、張廖來好二人均明知海洛因係屬毒品危害
    防制條例第二條第二項第一款所定之第一級毒品，亦為行政院公告之甲項第四款
    管制進出口物品，依法不得運輸、持有及私運進口，竟分別與承上概括犯意之甲
    ○○、陳憲棟兄弟等人共同基於運輸屬於管制進口物品之毒品海洛因之犯意聯絡
    ，郭士豪先於九十二年十一月二十八日及九十二年十二月二日二次出境至澳門瞭
    解出入境之手續及路線再返臺，隨後陳憲棟、甲○○兄弟各於九十二年十二月六
    日及七日前往澳門準備接應。嗣郭士豪於九十二年十二月九日十六時二十五分許
    至中正國際機場搭乘澳門航空股份有限公司ＮＸ６２７號次班機前往澳門，抵達
    後即自行前往京都飯店投宿於九○七號房，隔日陳憲棟、甲○○即與其聯絡，並
    住宿於該飯店九一一號房。張廖來好則於九十二年十二月十日十四時五十五分許
    至中正國際機場搭乘長榮航空公司ＢＲ８１７號次班機前往澳門，甲○○及陳憲
    良至澳門機場接機，並帶張廖來好投宿於京都飯店九○六號房。陳憲棟將陳憲良
    在泰國購買而取得之海洛因磚二大塊，先切成四塊，再用白紙及保鮮膜包裝，於
    九十二年十二月十二日上午十時三十分許，在京都飯店九一一室內，將該四塊海
    洛因磚以膠帶綁在郭士豪之內褲前腹部及大腿內側，郭士豪再與甲○○一同坐計
    程車至澳門機場，郭士豪於同日上午十一時五十五分許，搭乘復興航空股份有限
    公司ＧＥ３５２號次班機回臺，甲○○則隨後搭乘長榮航空公司ＢＲ８０８號次
    班機返臺。陳憲棟另於同日中午十二時許，將陳憲良在泰國購得之海洛因磚二大
    塊，切成四塊，再用白紙及保鮮膜包裝，並在前揭飯店房間內，叫張廖來好先穿
    好束褲，再以膠帶將四塊海洛因綁於腹部與束褲間，綁妥後，陳憲棟即送張廖來
    好至澳門機場搭乘長榮航空公司ＢＲ８０２號次班機回臺。郭士豪、張廖來好先
    後於同日下午運輸海洛因毒品至中正國際機場入境臺灣後，甲○○與郭士豪、張
    廖來好分別相約在臺中市○○路一八○之二八號飛狗巴士站、臺中市○○路○段
    八號統聯客運總站見面，交付運回之海洛因，郭士豪於中正國際機場坐上飛狗巴
    士後，即在車上將綁於腹部、兩大腿上之海洛因磚取下，置於所攜之藍色旅行袋
    內，準備交給甲○○。嗣於九十二年十二月十二日十七時許，在前揭飛狗巴士中
    清站前，甲○○與郭士豪會面後，欲搭乘不知情之陳憲義所駕之汽車離開時，為
    由機場跟監而至之員警當場查獲，同時在郭士豪所攜之藍色旅行袋中起獲海洛因
    磚四小塊（驗餘計總淨重七百五十五點九一公克），並於郭士豪之身上扣得其所
    有供聯絡運輸毒品用之行動電話一具（含0000000000號ＳＩＭ卡）、
    藍色旅行袋一個，警方亦持拘票拘提在場之甲○○到案，而在其身上扣得甲○○
    所有供聯絡運輸毒品用之行動電話三具（含000000000000號、00
    00000000號、0000000000號ＳＩＭ卡）。隨後再於同日十九
    時許，在前揭統聯客運公司中港路朝馬總站處查獲張廖來好，並於其身上扣得海
    洛因磚四塊（驗餘總淨重七百五十三點零六公克）及其所有供聯絡運輸毒品所用
    之行動電話二具（含0000000000號、0000000000號ＳＩＭ
    卡）及綁海洛因用之膠帶一個等物。
五、案經臺中縣警察局移送臺灣臺中地方法院檢察署檢察官偵查起訴。
      理  由
一、右開犯罪事實，迭據上訴人即被告（下稱被告）甲○○於警詢、偵查、原審、本
    院前審及本院更審審理時分別供認不諱（見偵查卷第一宗第一一頁至第一七頁、
    第一一七頁至第一一八頁、第一五九頁至第一六五頁、偵查卷第二宗第八頁至第
    一０頁、第一０九頁至第一一０頁、原審卷第一九三頁至第一九五頁、本院前審
    卷九十三年六月二十九日、同年七月一日訊問筆錄、九十三年八月三日審判筆錄
    、及本院更一卷第二四頁、第四六頁至第四九頁、第七六頁至第七八頁），且（
    一）其中如事實欄一、二、三所示部分，核與證人陳武貴、朱滄洋等二人於臺灣
    桃園地方法院檢察署偵查中證述之情節相符（見偵查卷第二宗第八三頁至第九五
    頁），並有塑膠袋九個（含保鮮膜）、內褲二件、泳褲一件、女用束褲一件、束
    腹二條扣案可證（見卷附臺灣桃園地方法院檢察署九十二年度保管字第五八七三
    號扣押物品清單），而共犯陳武貴、朱滄洋被扣得之白色粉末，經送請法務部調
    查局鑑定結果，均含第一級毒品海洛因成分，其中朱滄洋所攜帶回臺之海洛因（
    共四塊、一小包）驗餘總淨重七百點四二公克，純度約為８１‧００％至８４‧
    ８９％，純質淨重五百九十四點三六公克，空包裝重四十九點八六公克；另陳武
    貴所夾帶入境之海洛因（共三塊、一小包）驗餘總淨重六百九十三點一五公克，
    純度約為８１‧４１％至８５‧５４％，純質淨重五百六十四點四一公克，空包
    裝重五十四點二九公克；此有該局九十二年十二月一日調科壹字第○八○○○七
    ○六九號、第000000000號鑑定通知書影本各一份在卷可稽（見原審卷
    第二一一頁至第二一二頁），復有被告甲○○所有之0000000000號、
    0000000000號行動電話自九十二年十一月四日至同年月十日之監聽通
    話紀錄表、臺灣桃園地方法院檢察署九十二年度偵字第一七一六五號起訴書及臺
    灣桃園地方法院九十三年度重訴字第一二號刑事判決各一份附卷足參。（二）其
    中如事實欄四所示部分，核與證人郭士豪於警詢、偵查、原審及本院前審審理時
    分別證述之情節相符（見偵查卷第一宗第二四頁至第二七頁、第一一七頁至第一
    一八頁、第一四五頁至一五○頁、原審卷九十三年五月二十一日審判筆錄、本院
    前審卷第六三頁、一一九頁），另證人林呈龍於警詢時亦證稱：「（問：你是否
    知道甲○○等人從事走私一級毒品海洛因等情事？）我初認識時並不知情，迄九
    十二年十一月底左右在臺中市○○路及崇德路附近一家『東京三溫暖』與他們見
    面後才知道。」、「（問：郭士豪是否認識甲○○、陳憲棟與陳憲良等人？）他
    僅認識陳憲棟，是我於九十二年十一月底介紹認識的，甲○○與陳憲良是他於九
    十二年十二月初在澳門時由陳憲棟介紹認識的。」、「（問：甲○○等三人有無
    要你替他們夾帶走私一級毒品海洛因闖關？請詳述之？）據他們當時在『東京三
    溫暖』時有慫恿我出國替他們夾帶走私一級毒品海洛因回來，一趟代價十五萬元
    整，含在國外吃、住及來回機票之消費皆由甲○○等三人負責，甲○○等三人會
    先在澳門訂好飯店房間，我到達後他們會主動來找我，並將海洛因毒品交給我，
    要我綁在雙腿胯間夾帶回國，身上不要攜帶金屬物品避免引發金屬探測器反應，
    回國後他們會主動和我聯絡，當時我因為害怕所以拒絕。」等語。另有被告甲○
    ○、張廖來好、郭士豪三人及陳憲棟之入出境資料各一紙、查緝過程之蒐證光碟
    片一片在卷可憑，復有藍色手提袋一個、門號為0000000000號、00
    00000000號、000000000000號、0000000000號
    、0000000000號、0000000000號之行動電話各一具及膠帶
    一個扣案足資佐證。又警方在證人張廖來好、郭士豪身上所查扣之前揭八塊白色
    塊磚，經送請法務部調查局鑑定結果，亦均驗出第一級毒品海洛因成分，其中證
    人張廖來好所夾帶入境之海洛因（四塊）驗餘總淨重七百五十三點○六公克，純
    度為７２‧７８％，純質淨重五百四十八點○八公克，空包裝重六十八公克；另
    證人郭士豪所攜帶回臺之海洛因（四塊）驗餘總淨重七百五十五點九一公克，純
    度為７０‧７７％，純質淨重五百三十四點九六公克，空包裝重八十六點六六公
    克；亦有該局九十三年一月九日調科壹字第一二○○一三四三三號、第0000
    00000號鑑定通知書各一份附卷足稽（見偵查卷第二宗第五五頁至第五六頁
    ），足見被告甲○○之上開自白與事實相符，堪足採信。（三）又共犯張廖來好
、郭士豪二人確因參與上開共同運輸第一級毒品犯行，張廖來好經最高法院，郭
    士豪經本院各判處有期徒刑十三年，褫奪公權八年確定在案，亦有最高法院九十
    三年度台上字第五四五五號、本院九十三年度上重訴字第二八號及原審九十三年
    度重訴字第七八四號等刑事判決各一份在卷可憑。另共犯陳武貴、朱滄洋二人確
    因參與上開共同運輸第一級毒品犯行，因而經臺灣高等法院判分別判處陳武貴有
    期徒刑十五年、褫奪公權八年，及朱滄洋有期徒刑十二年、褫奪公權六年確定在
    案，亦有該院九十三年度上重訴字第四一號刑事判決一份附卷可按（見本院更一
    卷第五九頁至第六四頁）。（四）至證人即共犯張廖來好前於警詢、偵查、原審
    及本院前審雖一再陳稱：甲○○、陳順吉等人並沒有告訴伊到澳門是要帶海洛因
    回來，故伊並不知道從澳門帶回來的東西是海洛因毒品，以為帶回來的是藥云云
    。惟查：（１）共犯張廖來好於警偵訊及原審法院訊問時先後供稱：「（問：你
    於何時？何地？何事？被警查獲何物？證物何人所有？）九十二年十二月十二日
    十九時許，在臺中市○○路○段八號前之統聯客運汽車停車站當場被警查獲一級
    毒品海洛因磚四塊等證物『詳如扣押目錄表』，我不知道係何人所有，但是毒品
    是我乘坐飛機夾帶返國無訛。」、「（問：現場查獲毒品你自何處夾帶回國？）
    我自大陸澳門夾帶腰際搭機回國無訛。」、「（問：係由何人教唆挾帶物品？）
    係由綽號『阿吉仔』本名陳順吉叫我幫助運回毒品。」、「（問：當時綽號『阿
    吉仔』本名陳順吉有無向你談及運回代價？）當時言明如果安全運回毒品代價就
    是十五萬元整。」、「（問：你係如何認識綽號『阿吉仔』本名陳順吉？平常交
    往為何？）我於八十八年間某日在臺中市○○路一帶，因我與朋友合夥經營一家
    美容護膚店，是我經營店裡常客，所以彼此因而認識至今，但是平常很少往來，
    係因最近家中缺錢，於本月月初左右，綽號『阿吉仔』突然來電，電話當中向我
    提起，如果現在缺錢的話，就去大陸澳門帶回東西，去到當地就有朋友帶路，只
    要將其東西攜帶回國，即可賺取十五萬元，問我要不要跑一趟，當時我在缺錢的
    情況之下，毫不考慮就一口答應要去，綽號『阿吉仔』見我已經答應，立即要我
    速辦護照簽證手續，直到本月十日辦好簽證手續，我才獨自一人前往澳門。」、
    「（問：是否於昨天下午五點多運送毒品？）我是昨天下午七點多在臺中市○○
    路○段八號統聯客運車站前被查到，我身上帶四塊海洛因磚，我於十二日中午從
    澳門回中正機場，再坐統聯客運，在客運總站被警查獲。」、「（問：為何帶毒
    品回來？）一名不詳姓名的男子在澳門酒店交給我毒品，叫我帶回臺灣，在統聯
    下車時會有人來接貨，他說來接貨的人會給我十五萬元作代價，尚未交出去就被
    警察查到。」、「（問：有無至澳門夾帶四塊海洛因磚入境？）有。」、「（問
    ：如何夾帶入境？）綁在腰際。」、「（問：為何夾帶海洛因磚入境？）陳順吉
    叫我幫他拿東西回來，陳順吉介紹我過去那裡，說有人會跟我聯絡，東西帶過來
    會給我十五萬元。」、「（問：是否於九十二年十二月十二日晚上七點在臺中市
    ○○路○段八號統聯客運總站前為警查獲四塊海洛因重八二○公克？）海洛因磚
    三塊，都是膠帶黏在一起，警察跟我說實際上是四塊。」、「（問：當時你是放
    在哪裡？）我是用膠帶將該海洛因黏在內褲外面，綁在身體的前方。」、「（問
    ：是誰交給你的？）九十二年十二月十二日中午十二點左右，他（指陳憲棟）拿
    東西到飯店找我，並將毒品綁在我的腹部，並送我坐計程車去機場坐飛機，看我
    上飛機他才離開。」、「（問：是否知道夾帶的東西是違法的，才會花十五萬元
    請你帶？）我知道可能是違法的。」、「（問：犯罪集團你見過的人有哪些？）
    是陳順吉介紹我幫忙運送毒品，他跟我說他也運送過，他說沒有關係，因為好幾
    趟都成功。」、「（問：有無跟你說何人會跟你聯絡？）我在澳門有遇到甲○○
    ，他跟我說回臺灣後他會跟我拿毒品。」、「（問：你帶的海洛因塊有多重？）
    有四塊，其中二塊是綁在一起。『阿良』先叫我穿束褲，然後再將三塊海洛因用
    膠帶綁在腹部，藏在束褲內。」、「（問：『阿良』的真實姓名？）是陳憲棟，
    他是甲○○的兄弟，我知道甲○○還有一個兄弟叫陳憲良，但替我綁毒品的是陳
    憲棟。」、「（問：你認為你帶回的東西是什麼？）我知道是違法的東西。」、
    「（問：提示九十二年十二月二十六日甲○○之偵訊筆錄並告以要旨，有何意見
    ？）我那天去澳門是甲○○到機場接我的，隔天才有看到陳憲棟，他替我綁毒品
    。」等語（見偵查卷第一宗第三０頁至第三九頁、第一一六頁至一一七頁、第一
    三八頁至第一四一頁、原審法院聲羈卷第六頁、偵查卷第二宗第九九頁至一○一
    頁），復於本院前審供稱：「十二月上旬我是有與甲○○兄弟等人在美村路客家
    餐廳，當時陳憲棟拿卡片給我去澳門使用，說去澳門拿藥回來。我有說我須要錢
    ，我答應去澳門，他們說要給我十五萬元的酬勞，後來我去澳門，甲○○去幫我
    接機，陳憲棟將毒品交給我，並幫我把毒品綁在腹部、束褲內，我與甲○○約在
    統聯客運，說他會去拿東西，我不知道東西是毒品，我小學畢業，與朋友共同經
    營過護膚店，陳順吉介紹我與甲○○他們認識的，陳憲棟他們說要給我十五萬元
    」等語（見本院前審卷第六三頁），由上可知共犯張廖來好雖一面辯稱其不知自
    澳門帶回來的物品是海洛因毒品，但其於警偵訊及原審法院以及本院前審訊問時
    卻一再直承：「毒品是我乘坐飛機夾帶返國無訛、係叫我幫助運回毒品、當時言
    明如果安全運回毒品代價就是十五萬元整、我是用膠帶將該海洛因黏在內褲外面
    、陳憲棟將毒品綁在我的腹部、甲○○跟我說回臺灣後他會跟我拿毒品。」等情
    節，足見共犯張廖來好陳稱其不知係毒品海洛因等語，並不足取。（２）被告甲
    ○○於偵審時就共犯張廖來好部分供稱：「（問：是否有與張廖來好碰面？）有
    。在張廖來好出國前幾天，在臺中市○村路○○○路口的一家客家餐館見面，當
    時有郭士豪、張廖來好、我、陳憲棟、林呈龍。當時是告訴他們沒有前科帶海洛
    因比較容易，並說到時候陳憲棟會在澳門幫他們處理，他們都知道他們回國後我
    會跟他們聯絡收取海洛因。」、「（問：林呈龍與陳憲棟有無跟張廖來好、郭士
    豪說帶這個東西沒有關係？）我有跟張廖來好、郭士豪說要帶毒品，他們都同意
    ，並且說他們需要錢。」、「（問：張廖來好出國有無人陪他？）沒有。是我到
    澳門接她的，時間是在九十二年十二月十日下午四點多快五點到澳門機場接她的
    ，是由我二哥陳憲良跟我一起去帶張廖來好回京都酒店九○六號房。」、「（問
    ：在澳門拿一張ＳＩＭ卡給張廖來好的是誰？）陳憲棟拿一張澳門的ＳＩＭ卡給
    張廖來好，是在九十二年十二月三日、四日在前揭客家餐館吃飯的時候就交給她
    。」、「（問：何人與你接頭的？）陳憲良與陳憲棟是我的哥哥，分別跟我們三
    人接頭的，有告訴我是運輸海洛因，而且也有分別跟郭士豪、張廖來好說明是運
    輸毒品海洛因回臺，他們運輸回臺的時候叫我去接應他們，分別給他們各十五萬
    元的代價，是我出錢叫他們買的，張廖來好、郭士豪是陳憲棟與陳憲良去找來運
    毒的人。我買四塊毒品，總價金是七十萬元，郭士豪、張廖來好各帶二塊海洛因
    回來。」、「（問：是否有跟郭士豪、張廖來好、陳順吉、林呈龍說到澳門是要
    請張廖來好、郭士豪帶海洛因回來臺灣？）我有跟他們說去澳門是要帶毒品回來
    。從澳門回來帶二塊海洛因報酬是十五萬元。」、「（問：陳順吉、林呈龍介紹
    郭士豪、張廖來好運毒，有無得到好處？）介紹一個二萬元，錢要等到毒品運回
    臺灣後我才會給他們。」、「（問：張廖來好稱其不知道她帶回來的是海洛因，
    你有何意見？）她應該知道帶回來的是海洛因，當時我們在美村路、向上路口客
    家婆餐廳，那時候我就有告訴她要去帶的是海洛因，問她有沒有時間過去澳門帶
    ，她說有。」、「（問：你與張廖來好除了在客家婆餐廳見面之前是否有見過面
    ？）是陳順吉將張廖來好的電話給我，我再和張廖來好聯絡約在那家餐廳見面。
    」、「（問：對於檢察官起訴有何意見？）陳順吉找張廖來好，林呈龍找郭士豪
    幫忙帶毒品進來，再跟我接洽，我們是電話聯絡，九十二年十二月七日左右約在
    臺中市○村路○○○路口之餐廳，那次有陳憲棟、張廖來好、郭士豪、林呈龍等
    人，沒有陳順吉，我問張廖來好及郭士豪有沒有空要不要去澳門拿東西回來，我
    認為張廖來好及郭士豪清楚知道東西就是毒品的意思，因為陳順吉、林呈龍應該
    有跟他們講過要去澳門夾帶毒品的事，我說去澳門帶東西回來的代價十五萬元，
    張廖來好、郭士豪都同意。」、「（問：對張廖來好所說有何意見？）在客家餐
    廳時，我是有明講要帶回來的東西是海洛因。」等語（見偵查卷第一宗第一六二
    頁、原審法院延押卷第八頁、偵查卷第二宗第一一○頁、原審法院卷九十三年四
    月七日訊問筆錄、九十三年四月二十六日準備程序筆錄、九十三年五月二十一日
    審判筆錄）。被告甲○○於本院前審復供稱：「當時有與廖張來好、郭士豪約在
    九十二年十二月上旬在台中市○村路○○○路一家客家餐廳，要他們攜帶海洛因
    回台，我有與他們說他們沒有前科，攜帶海洛因比較容易，回國後會向他們拿毒
    品，他們說需要錢，同意帶毒品，我拿到毒品後會給他們十五萬元酬勞。當時有
    講明要帶海洛因，他們都知道。我有到澳門機場去接張廖來好，當時有說回台會
    與他聯絡是要跟他拿毒品。」等語（見本院前審卷第六二頁），依前開被告甲○
    ○之陳述內容以觀，足認共犯張廖來好應知受託自澳門攜帶回臺之物品係海洛因
    毒品無訛。（３）證人陳順吉於偵查、原審時固曾證稱：「（問：為何介紹張廖
    來好給甲○○認識？）是我大陸的一位朋友連國枝叫我介紹張廖來好給陳憲棟認
    識，後來我約張廖來好出來，陳憲棟也一起去，然後他們二個在車上說話，我在
    車外不知道他們在說什麼。」、「（問：介紹他們認識的目的？）陳憲棟跟我說
    要帶東西回來，要我跟她說帶東西回來就有錢。就是到澳門去帶東西回來，就給
    她錢。陳憲棟跟我說，我再跟張廖來好說。」、「（問：陳憲棟有無跟你說要給
    多少錢？）十幾萬元吧。」、「（問：你帶張廖來好去見陳憲棟嗎？）陳憲棟來
    找我，叫我約張廖來好在精武路、進化路那邊見面，我有在場，但我在車外，他
    們在車內說話，所以我沒有聽到他們的對話。」、「（問：陳憲棟有無跟你說他
    要請張廖來好去澳門帶海洛因回來臺灣？）沒有。」、「（問：他有沒有跟你說
    要帶什麼東西？）他只有說要帶藥而已。沒有說什麼藥。」、「（問：為何你與
    張廖來好說過這些東西你曾經幫他們運過，沒有問題？）那是陳憲棟教我講的。
    因為陳憲棟怕張廖來好不願意去。」等語（見偵查卷第二宗第一二七頁至一二八
    頁、原審卷九十三年五月二十一日審判筆錄）。然觀之前開證人陳順吉供稱：「
    陳憲棟說是要帶藥回來，但沒有說是什麼藥，我是向張廖來好說帶東西回來就有
    錢，沒有說是什麼東西」等語，與共犯張廖來好於原審訊問時陳稱：「陳順吉說
    帶回來的是禁止進口的中藥」等語（見原審延押卷第九頁）乙節，已有不符。且
    被告甲○○於警偵訊及原審法院審理中一再指稱證人陳順吉亦曾至泰國攜帶海洛
    因回臺一情，故證人陳順吉身為本案利害關係人，其證詞之可信度即難遽採，是
    證人陳順吉之供述尚難採為有利於共犯張廖來好之證據。（４）又泰國、緬甸及
    中南半島金三角等地，為種植毒品之產地，且為毒販輸出毒品海洛因之大宗，近
    來毒販亦多利用澳門為轉運站，自澳門夾帶毒品海洛因走私入臺，此乃眾所皆知
    之事實。而警方在中正國際機場屢屢查獲將毒品藏匿於身上或行李箱內之運毒者
    ，亦曾多次破獲販賣或運輸數量龐大之海洛因磚案件，對於此種案件，電視新聞
    及報紙等媒體均會加以報導，衡情共犯張廖來好對於走私毒品者常利用自中南半
    島或澳門入境者，在身上或行李箱中夾帶海洛因磚等毒品闖關入境之犯罪方式，
    殊難諉為不知。況共犯張廖來好於偵查中自承：「我知道夾帶的東西可能是違法
    的」等語（見偵查卷第一宗第一四○頁），再參以共犯張廖來好自澳門夾帶四塊
    物品回臺之代價高達十五萬元及本案係共犯陳憲棟當場拿出四塊海洛因磚親自綁
    在共犯張廖來好之腹部與束褲間等情觀之，益見共犯張廖來好應知悉其所夾帶之
    物品係毒品海洛因無訛，其陳稱不知係毒品海洛因等語，顯與事實不符，核無可
    採。（五）綜上所述，被告之罪證明確，其犯行堪以認定。
二、按當事人或辯護人於法院調查證據時，知被告以外之人於審判外之陳述不得為證
    據之情形，而未於言詞辯論終結前聲明異議者，視為同意作為證據，刑事訴訟法
    第一百五十九條之五第二項定有明文。查本件被告及其選任辯護人對於證人陳武
    貴、朱滄洋、郭士豪、林呈龍、張廖來好、陳順吉等人上開於審判外之陳述，並
    未於言詞辯論終結前聲明異議，依刑事訴訟法第一百五十九條之五第二項之規定
    ，視為同意作為證據。且本院審酌該等證人言詞陳述作成時並非在非自由意志之
    情況下所為之陳述，認該言詞陳述適當，依同條第一項之規定，自得為證據，併
    此敘明。
三、查被告行為後，毒品危害防制條例業經總統於九十二年七月九日公布公布，並自
    九十三年一月九日起生效，關於該條例第四條第一項運輸第一級毒品罪處罰之規
    定，於修正前、後之刑度並無不同，依刑法第二條第一項前段之規定，自應適用
    修正後毒品危害防制條例之規定處斷。又按海洛因係毒品危害防制條例第二條第
    二項第一款所規定之第一級毒品，不得運輸、持有及私運進口，且經行政院依懲
    治走私條例規定公告列為管制物品項目及其數額甲項第四款之管制進出口物品。
    被告私運上開第一級毒品海洛因進入台灣地區，核其所為係犯毒品危害防制條例
    第四條第一項之運輸第一級毒品罪及懲治走私條例第二條第一項之私運管制物品
    進口罪。至其持有之低度行為，已為運輸第一級毒品之高度行為所吸收，不另論
    罪。又其就事實欄二部分，與共犯陳憲棟、陳憲良、「許董」、陳武貴、「阿勇
    」、「張小姐」及另二名不詳姓名之成年人等人間，其就事實欄三部分，與共犯
    陳憲棟、陳憲良、「許董」、陳武貴、朱滄洋、「阿勇」及另一名不詳姓名之成
    年人等人間，其就事實欄四部分，與共犯陳憲棟、陳憲良、張廖來好、郭士豪、
    「許董」、陳順吉及林呈龍等人間，分別具有犯意聯絡及行為分擔，均為共同正
    犯。另其所犯之上開二罪間，係一行為所觸犯，應依想像競合犯之規定，從一重
    之運輸第一級毒品罪處斷（最高法院七十三年度臺覆字第一七號判例參照）。又
    其先後運輸第一級毒品犯行，犯罪構成要件相同，顯係基於概括之犯意反覆為之
    ，為連續犯，應依法論以一罪，惟因運輸第一級毒品罪之法定刑為死刑或無期徒
    刑，依法不得加重其刑，故不予加重。另本件公訴人雖未就被告與共犯陳武貴等
    人基於犯意之聯絡，由陳武貴於九十二年十月七日前往泰國並於同年月十一日攜
    帶一大塊、二小塊及一小包之毒品海洛因搭機返回臺灣之運輸第一級毒品部分起
    訴，但因該部分與起訴部分係屬具有連續犯關係之裁判上一罪，為起訴效力所及
    ，本院自應併予審判。又被告於本院前審雖陳稱：其除供出運毒集團成員有陳憲
    棟、陳憲良、陳武貴、朱滄洋、張廖來好、郭士豪等人外，並供出出資購買及運
    送海洛因綽號叫「許董」之毒梟Ａ００，且「許董」業經檢察官另
    簽分案偵辦，其應符合毒品危害防制條例第十七條減輕其刑之規定云云。惟按犯
    運輸毒品之罪，供出毒品來源，因而破獲者，得減輕其刑，固為毒品危害防制條
    例第十七條所明定，但考其立法意旨重在鼓勵具體供出其上游販毒者，俾資追查
    毒梟前手及其上游毒品，以杜絕毒品之蔓延與氾濫為目的，倘僅自白所運輸毒品
    之事證及共犯為何人，但尚未進而查獲毒梟前手、或其上游毒品者，自不得執此
    獲邀本條規定之寬減。查本件被告雖陳明出資購買海洛因者係綽號「許董」之Ａ００
    ，且業經檢察官簽分案偵辦中，然出資購買海洛因運輸回臺者
    僅係本件運輸毒品罪之共犯性質，並非毒梟之前手，尚不能認係因此追查出上游
    毒品，況Ａ００亦未到案，更遑論破獲毒梟前手及其上游毒品，顯
    與毒品危害防制條例第十七條之規定不符，自無法依該條之規定減輕其刑，附此
    說明。原審予以論罪科刑，固非無見，惟查（一）綽號叫「許董」之Ａ００
    之人是否已滿十八歲，關係被告應否依少年事件處理法第八十五條第一
    項加重其刑之問題，原判決就此部分未於事實欄明確認定，已有未合。（二）原
    判決事實欄三部分，認共犯朱滄洋赴泰國住入美賽地區之金城飯店後，綽號「阿
    勇」之不詳姓名成年男子至該店確認朱滄洋之身分無誤後，翌日再到飯店交付海
    洛因磚予朱滄洋，並指導朱滄洋如何如穿緊身內褲及女用束腹，俾利用腹部夾帶
    海洛因磚，嗣朱滄洋即以此方法夾藏海洛因磚闖關等情，準此，該「阿勇」者就
    此部分犯行應已參與實施犯罪構成要件之行為，應為共同正犯，乃原審對此未論
    「阿勇」為共同正犯；另原判決事實欄四部分，認共犯陳憲棟經由陳順吉或林呈
    龍介紹，徵得張廖來好、郭士豪同意赴澳門私運海洛因回台，並認被告與陳憲棟
    、林呈龍、郭士豪、張廖來好等人於事前某日在台中市○村路○○○路口某家餐
    廳內協商此走私海洛因磚之相關事宜，則林呈龍已參與共同謀議運輸毒品，且張
    廖來好供稱係陳順吉叫伊幫助運回毒品，當時言明如果安全運回毒品代價十五萬
    元等情，而被告又供述，陳順吉、林呈龍介紹郭士豪、張廖來好運毒，每介紹一
    個酬勞二萬元（見偵查卷第一宗第一六一頁至第一六二頁及偵查卷第二宗第一一
    ０頁）等情，則該陳順吉、林呈龍等人亦均與被告等人為同謀共同正犯，原判決
    對此均未論以共同正犯，尤有違誤。（三）原判決事實欄三記載朱滄洋走私而被
    查扣之海洛因共四塊、一小包，關於驗餘總淨重部分誤為七百點零四二公克（實
    際上應為七百點四二公克），容有未洽。（四）按犯運輸毒品罪者，其犯罪所得
    之財物沒收之，如全部或一部不能沒收時，追徵其價額或以其財產抵償之，毒品
    危害防制條例第十九條第一項定有明文，該條項之規定係採義務沒收主義，故運
    輸毒品所得代價之金錢，應宣告沒收，且不以當場搜獲扣押者為限。本件被告已
    坦承關於事實欄二部分，綽號「許董」之Ａ００於海洛因運輸至台灣成功後已給
    付一百六十萬元給被告（見本院更審卷第四九頁），縱被告已與其兄弟朋分，惟
    依沒收共犯連帶責任之理論，應均認係犯罪所得之物，亦應依危害防制條例第十
    九條第一項之規定宣告沒收，如全部或一部不能沒收時，以其財產抵償之，原判
    決就此部分疏未諭知沒收，亦有判決不適用法律之違法。（五）共犯陳憲棟所交
    予共犯張廖來好之上開澳門之ＳＩＭ卡，係供聯絡運輸毒品所用之物，且屬共犯
    陳憲棟所有，亦據被告陳明在卷（見本院更審卷第四八頁），原判決就此部分未
    依毒品危害防制條例第十九條第一項之規定宣告沒收，亦有可議。被告上訴意旨
    指摘原判決量刑過重，雖無理由（詳如後述），但原判決既有上述可議之處，應
    由本院將原判決關於被告部分予以撤銷改判。爰審酌被告明知海洛因係公告列管
    之毒品，不得私自運輸或持有，竟為圖其個人私利，即夥同其他共同被告共同運
    輸海洛因入境臺灣，所運輸之海洛因數量共達二千九百多公克，且純度甚高，若
    流入市面，非但助長毒品氾濫，且嚴重危害我國之國際形象、社會安全及國人健
    康，所生危害非輕，尤以被告先後多次僱請願為之運毒者私運海洛因返臺，情節
    甚重，惟念其犯後坦承犯行，態度尚佳，且供出多位共犯以供查緝，有助本案之
    偵破等一切情狀，量處被告如主文第二項所示之刑，並宣告褫奪公權終身，以示
    懲儆。又共同犯罪行為，應由共犯各負全部責任，是本件分別與被告共犯之陳武
    貴、朱滄洋、張廖來好、郭士豪等人所私運回臺之上開海洛因（驗餘淨重分別為
    七百點四二公克、六百九十三點一五公克、七百五十三點○六公克、七百五十五
    點九一公克），係屬查獲之毒品，均應依毒品危害防制條例第十八條第一項前段
    之規定宣告沒收銷燬之。另共犯陳武貴、朱滄洋為警查扣之塑膠袋九個（含保鮮
    膜）、內褲二件、泳褲一件、女用束褲一件、束腹二條，被告張廖來好為警查扣
    之膠帶一個，被告郭士豪為警查扣之藍色手提袋一個，均係其等所有用以包裏、
    藏匿毒品，以避免為海關或警察人員查覺，而皆為其等共同供犯運輸毒品罪所用
    之物，均應依同條例第十九條第一項之規定宣告沒收。又被告所有之門號000
    0000000號、0000000000號、000000000000號行
    動電話各一具，共犯張廖來好所有之門號0000000000號、00000
    00000號行動電話各一具，共犯郭士豪所有之門號0000000000號
    行動電話一具，係供其等聯絡運輸海洛因所用之物，業經其三人分別於警偵訊及
    原審法院審理時陳明在卷，復有被告所有之0000000000號、0000
    000000號行動電話自九十二年十一月四日至同年十一月十日之監聽通話紀
    錄表在卷足稽，是前開行動電話亦應依同條例第十九條第一項之規定宣告沒收之
    。至上開共犯陳憲棟所交予共犯張廖來好之上開澳門之ＳＩＭ卡，係供聯絡運輸
    毒品所用之物，且屬共犯陳憲棟所有，亦應依同條例第十九條第一項之規定宣告
    沒收之，如全部或一部不能沒收時，追徵其價額。又綽號「許董」之Ａ００於事
    實欄二運輸海洛因進口至臺灣成功後，所交予被告兄弟之一百六十萬元之代價，
    雖被告兄弟已均分花用，但係被告兄弟犯罪所得之物，亦應依同條例第十九條第
    一項之規定宣告沒收之，如全部或一部不能沒收時，以其財產抵償之。另共犯郭
    士豪為警查扣之0000000000ＳＩＭ卡一張，郭士豪於原審審理時已到
    庭陳稱該卡是朋友來警局看望時所交付，顯與聯絡運輸毒品無關，亦非共犯郭士
    豪所有，故不予宣告沒收，附此敘明。
四、又被告於本院雖另陳稱其在其他被告仍堅決否認犯罪當時，即先據實完全坦承，
    並主動將上手金主與所有參與涉案人員，不論親疏完全供出，且其犯後態度良好
    ，請求依刑法第五十九條之規定予以酌減其刑云云。惟按刑法第五十九條之酌減
    其刑，必於犯罪之情狀，在客觀上足以引起一般同情而確可憫恕者，始有其適用
    ；再按刑罰之量定，雖屬法院自由裁量之職權行使，但仍應具體審酌刑法第五十
    七條所列各款事由及一切情狀，為衡量輕重之標準，並非毫無限制。至適用刑法
    第五十九條酌減其刑時，雖不排除審酌同法第五十七條各款所列之事由，惟其程
    度應達於客觀上足以引起同情，確可憫恕者，方屬相當。本件被告為獲取暴利與
    其兄弟等人共同連續多次運輸海洛因，並由其兄弟三人負責找人擔任「交通」私
    運毒品入境，運輸之毒品海洛因僅扣案者即重達二千九百多公克，數量非少，犯
    罪所生危害非輕，足見其犯案情節嚴重，與刑法第五十九條酌減其刑之規定，必
    須其犯罪情狀在客觀上足以引起一般同情而確有可堪憫恕之處，顯有不符，是本
    院無法依該條之規定予以酌減其刑。至被告犯罪之動機縱或受其親兄弟之拖累，
    且其於警方查獲後，全盤供出犯罪之事實，有助本案之偵破，犯後態度亦良好，
    惟均僅得為法定刑內處死刑或無期徒刑，而為從輕科刑之標準，尚不得執為酌量
    減輕其刑之理由，亦併此說明。
五、據上論結，應依刑事訴訟法第三百六十九條第一項前段、第三百六十四條、第二
    百九十九條第一項前段、毒品危害防制條例第四條第一項、第十八條第一項前段
    、第十九條第一項，懲治走私條例第二條第一項、第十一條、刑法第十一條前段
    、第二條第一項但書、第二十八條、第五十六條、第三十七條第一項、第五十五
    條，判決如主文。
本案經檢察官乙○○到庭執行職務。
中      華      民      國      九十三    年    十二    月    二十八    日
                                   臺灣高等法院臺中分院刑事第八庭
                                         審判長法  官  羅  得  村
                                               法　官  巫　政　松
                                               法  官  劉  榮  服
右正本證明與原本無異。
如不服本判決應於收受送達後十日內向本院提出上訴書狀，其未敘述上訴之理由者並
得於提起上訴後十日內向本院補提理由書（均須按他造當事人之人數附繕本）。
                                               書記官  陳  俞  豪
中     華     民     國     九十三     年     十二     月    二十九     日
附錄論罪科刑法條：
毒品危害防制條例第四條第一項：
製造、運輸、販賣第一級毒品者，處死刑或無期徒刑；處無期徒刑者，得併科新台幣
一千萬元以下罰金。
懲治走私條例第二條第一項：
私運管制物品進口、出口逾公告數額者，處七年以下有期徒刑，得併科新臺幣三百萬
元以下罰金。
                                                              　　　　　Ｆ
